臺灣臺北地方法院刑事判決
110年度審易字第1246號
                                   110年度審易字第1499號
　　　　　　　　　　　　　　　　　 110年度審易字第1831號
公  訴  人  臺灣臺北地方檢察署檢察官
被      告  葉子瑛

選任辯護人  徐宗賢律師（法扶律師）
上列被告因竊盜案件，經檢察官提起公訴（110年度偵字第12400
、12577、12960、13386、14096、16149、16488、16788、17823
、17989、18580號）及追加起訴（110年度偵字第22978、23712
、27029號），被告於本院準備程序中就被訴事實均為有罪之陳
述，經本院告知簡式審判程序之旨，並聽取被告、辯護人與公訴
人之意見後，裁定依簡式審判程序合併審理，判決如下： 
    主  文
葉子瑛犯如附表一編號1至14所示之拾肆罪，所處之刑及沒收如
附表一編號1至14所示（編號5、6、13、14未宣告沒收）。應執
行有期徒刑貳年，如易科罰金，以新臺幣壹仟元折算壹日。並應
於刑之執行完畢或赦免後，令入相當處所，施以監護壹年。
    事  實
一、葉子瑛因罹患思覺失調症，導致其辨識行為違法或依其辨識
    而行為之能力，顯著減低，於民國107年起即不斷犯竊盜案
    件而經法院論罪科刑，仍不知悔改，又基於意圖為自己不法
    所有之竊盜各別犯意，於如附表一編號1至14所示時間，前
    往附表一編號1至14所示地點行竊，各竊得如附表一編號1至
    13所示財物（附表一編號14犯行未竊得財物而未遂）。
二、案經附表一被害人訴由臺北市政府警察局松山分局、中正第
    一分局、大安分局、中山分局、信義分局報告臺灣臺北地方
    檢察署檢察官偵查起訴。
    理  由
一、本件被告葉子瑛所犯均係死刑、無期徒刑、最輕本刑為3年
    以上有期徒刑以外之罪，其於準備程序進行中就被訴事實為
    有罪之陳述，經告知簡式審判程序之旨，並聽取當事人之意
    見後，本院認無不得或不宜改依簡式審判程序進行之情形，
    爰依刑事訴訟法第273條之1第1項、第284條之1規定，裁定
    改行簡式審判程序。又本件所引屬於審判外陳述之傳聞證據
    ，依同法第273條之2規定，不受第159條第1項關於傳聞法則
    規定之限制，依法有證據能力，合先敘明。
二、首揭犯罪事實，業經被告於警詢、偵訊及本院審理時自白不
    諱（見偵一卷第9頁至第11頁、第101頁至第107頁；偵二卷
    第9頁至第12頁；偵四卷第37頁至第40頁；偵五卷第9頁至第
    11頁；偵六卷第15頁至第17頁；偵七卷第9頁至第11頁；偵
    八卷第9頁至第11頁；偵九卷第9頁至第10頁；偵十卷第7頁
    至第13頁；偵十一卷第9頁至第17頁；偵十二卷第11頁至第1
    3頁、第117頁至第118頁、第121頁；偵十四卷第7頁至第10
    頁、第125頁至第127頁；審易一卷二第12頁、第17頁、第26
    頁；惟被告就附表一編號1、5、6犯行於偵查中未自白），
    核與附表一各告訴人即盧香云於警詢指述（見偵一卷第13頁
    至第14頁）、張嘉玲於警詢指述（見偵二卷第13頁至第15頁
    ）、鍾昌權於警詢指述（見偵二卷第17頁至第19頁）、蔡陳
    勇玉玲於警詢指述（見偵二卷第21頁至第23頁）、李錦蓉於
    警詢指述（見偵二號卷第25頁至第27頁）、王奕傑於警詢指
    述（見偵三卷第15頁至第16頁）、凌婉倫於警詢指述（見偵
    三卷第19頁至第21頁）、陳煥霖於本院訊問時指述（見審易
    一卷一第141頁）、廖偉杰、陳煥霖、顧宇蒙之代理人梁志
    潭於警詢指述（見偵四卷第11頁至第12頁）、邱子衿於本院
    訊問時指述（見審易一卷一第205頁）、李怡萱、呂亭箴、
    邱子衿、徐鈺涵、何發源、鄭如康、李嘉恩之代理人江柏岑
    於警詢指述（見偵五卷第13頁至第14頁）、王亞雰於警詢指
    述（見偵六卷第19頁至第20頁）、朱涵嫣於警詢指述（見偵
    七卷第13頁至第15頁）、張若蘭於警詢指述（見偵八卷第13
    頁至第14頁）、鄭筠蓁之代理人白鍾毓於警詢指述（見偵九
    卷第11頁至第13頁）、宜華國際股份有限公司代理人張珺涵
    於警詢指述（見偵十卷第15頁至第19頁）、李寧於警詢指述
    （見偵十一卷第21頁至第23頁）、蔡均茹於警詢指述（見偵
    十三卷第7頁至第8頁）、林泉宏於警詢指述（見偵十二卷第
    17頁至第19頁）、張凱婷於警詢指述（見偵十四卷第11頁至
    第12頁）指述及楊芳勻於警詢陳述情節（見偵八卷第15頁至
    第16頁）一致，並與有其等所述相符之攝得被告行竊經過之
    監視器錄影翻拍照片（偵一卷第15頁至第21頁、偵二卷第29
    頁至第45頁、偵三卷第23頁至第25頁、偵四卷第71頁至第77
    頁、偵五卷第45頁至第49頁、偵六卷第35頁至第47頁、偵七
    卷第17頁至第19頁、偵八卷第29頁至第32頁、偵九卷第17頁
    至第25頁、偵十卷第29頁至第33頁、偵十一卷第49頁至第55
    頁）、臺北市政府警察局中正第一分局忠孝西路派出所拾得
    物收據第二聯、遺失（拾得）物領據（見偵十三卷第19頁至
    第21頁）在卷可稽，足認被告上開任意性自白與事實相符，
    堪可作為認定事實之依據。綜此，本件事證明確，被告犯行
    堪以認定，應予依法論科。
三、論罪科刑：
　㈠核被告就附表一編號1至13所為，均係犯刑法第320條第1項之
    竊盜罪；就附表一編號14所為，係犯刑法第320條第3項、第
    1項之竊盜未遂罪。被告於附表一編號1、3、4、7、11犯行
    ，各係於同一時間、地點，同時竊取2人以上財物，分別係
    一行為同時觸犯數竊盜罪，各為同種想像競合犯，應依刑法
    第55條規定，僅論以1罪。本件被告所犯上開各罪（共14罪
    ），犯意各別，行為互殊，應予分論併罰。
　㈡查被告前於108年間因竊盜案件，經本院以108年度簡字第106
    9號判決判處有期徒刑2月確定，於108年9月27日易科罰金執
    行完畢，有臺灣高等法院被告前案紀錄表在卷可稽，是被告
    受有期徒刑執行完畢後，5年內故意再犯本件14罪，均為累
    犯。本院審酌被告前因犯竊盜罪，經法院論罪科刑並執行完
    畢，理應產生警惕作用，返回社會後能因此自我控管，不再
    觸犯有期徒刑以上之罪，詎仍不知悛悔，於本案又再犯與前
    案相同罪質之竊盜罪，甚至採用相同犯罪手法，亦徵其就此
    類犯行之刑罰反應力甚為薄弱，須再延長其矯正期間，以助
    被告重返社會，並兼顧社會防衛之效果，認本案被告附表一
    所犯14罪均應依刑法第47條第1項加重其刑。
　㈢本院就被告於本件行為時之精神狀況送請醫療財團法人徐元
    智先生醫藥基金會亞東紀念醫院（下稱亞東醫院）對被告進
    行精神鑑定，鑑定結果為：被告於105年起曾在臺北市遠東
    診所精神科門診追蹤，也曾在衛生福利部八里療養院（下稱
    八里療養院）就診治療，經診斷罹患「思覺失調症」（Ｆ20.
    89），其全量智商為82，認知功能屬於正常智力，中下程度
    ，其精神疾病並未導致其不能辨識行為違法或欠缺依其辨識
    而行為之能力，但足以使其辨識行為違法或依其辨識而行為
    之能力顯著降低等語（見審易一卷第315頁）。本院參以八
    里療養院檢附被告之出院病歷摘要、110年8月至11月門診診
    療紀錄、臨床心理衡鑑申請及報告單、社會工作紀錄表（見
    審易一卷第219頁至第262頁），可見被告於本案發生不久後
    前往就醫，明顯有憂鬱、情緒易怒之情形，經診斷罹患「思
    覺失調症」（Ｆ20.89），且心理衡鑑結論為：被告有高度自
    我貶低之傾向，傾向以不配合、不服從方式間接表達不滿，
    臨床症狀，經驗到顯著憂鬱、焦慮之情緒，疑似思考障礙、
    身體化症狀、物質依賴等症狀等語，足以支持上開鑑定結論
    為可信，從而應認被告於本件各次犯行，均應依刑法第19條
    第2項規定減輕其刑。
　㈣被告於附表一編號14犯行雖已著手於竊盜行為之實施，惟並
    未竊取得手，其犯罪尚屬未遂，爰依刑法第25條第2項之規
    定減輕其刑。準此，被告於附表一各次犯行，有前開刑之加
    重及減輕事由，應依刑法第71條第1項之規定先加後減之。
　㈤爰審酌被告於本案前即因犯竊取商店員工休息室內財物至少1
    5次以上犯行，經檢察官提起公訴，並由法院論罪科刑（於
    本件不構成累犯），其未因此記取教訓，不思以正當途徑賺
    取所需，再以相同手法任意竊取他人財物，侵害他人財產法
    益，形跡遍布臺北市各大小商店，造成辛勤工作之員工人心
    惶惶，嚴重敗壞治安，所為誠應非難。復考量被告犯後坦承
    全部犯行，在其父親協助下，和解、賠償情形如附表二所示
    ，復斟酌被告精神狀況，於本院審理時自陳：大學肄業之最
    高學歷，另案在監執行，曾擔任西餐廚師，月收入約新臺幣
    （下同）3萬元，未婚、無子女，無須扶養之親屬等語（見
    審易一卷一第27頁至第28頁）之智識程度及家庭經濟狀況，
    與被告各次犯行之犯罪動機、目的、手段、犯罪所生危害等
    一切情狀，就被告所犯各罪分別量處如附表一所示之刑，並
    均諭知易科罰金折算標準。又被告所犯本件各罪，均無不得
    併合處罰之情形，本院衡諸所犯各罪之罪名，犯罪時間之密
    接程度，暨竊取財物之種類、價值等情，定其應執行刑如主
    文所示，並諭知易科罰金之折算標準。　　　
四、沒收：
　  被告於附表一編號1至12犯行所竊之財物，屬於被告犯罪所
    得且未扣案，除依刑法第38條之1第5項規定扣除如附表二所
    示已實際賠償各該被害人之金額外，其餘犯罪所得應依刑法
    第38條之1第1項規定，於所對應各罪主文內宣告沒收，並依
    同條第3項規定，各諭知於全部或一部不能沒收或不宜執行
    沒收時，追徵其價額。至被告於附表一編號13犯行竊取之財
    物，業經民眾拾得交警扣案後發還該被害人，有上開遺失（
    拾得）物領據足憑，依刑法第38條之1第5項規定，不予宣告
    沒收。被告於本案所犯各罪而應沒收之物，依刑法第40條之
    2第1項規定，並無定執行刑之問題，而應併執行之，故無庸
    在其主文之應執行刑項下再次諭知沒收，附此敘明。
五、監護宣告：
　㈠行為後法律有變更者，適用行為時之法律；但行為後之法律
    有利於行為人者，適用最有利於行為人之法律。刑法第2條
    第1項定有明文。又拘束人身自由之保安處分，亦有罪刑法
    定原則及法律不溯及既往原則之適用，其因行為後法律變更
    而發生新舊法律之規定不同者，應依刑法第1條、第2條第1
    項規定，定其應適用之法律（最高法院110年度台上字第583
    4號判決要旨參照）。監護處分性質上具監禁與保護之雙重
    意義，除使行為人與社會隔離，以確保公共安全，並同時注
    意給予適當之治療，使其能回歸社會生活，核屬拘束人身自
    由之保安處分。查被告行為後，刑法第87條第2項、第3項關
    於監護處分之規定，業於111年2月18日修正公布，並於同年
    月20日施行，修正前上開條項規定：「有第19條第2項及第2
    0條之原因，其情狀足認有再犯或有危害公共安全之虞時，
    於刑之執行完畢或赦免後，令入相當處所，施以監護。但必
    要時，得於刑之執行前為之。（第2項）。前2項之期間為5
    年以下。但執行中認為無繼續執行之必要者，法院得免其處
    分之執行（第3項）」，修正後則規定：「有第19條第2項及
    第20條之原因，其情狀足認有再犯或有危害公共安全之虞時
    ，於刑之執行完畢或赦免後，令入相當處所或以適當方式，
    施以監護。但必要時，得於刑之執行前為之。（第2項）。
    前2項之期間為5年以下；其執行期間屆滿前，檢察官認為有
    延長之必要者，得聲請法院許可延長之，第1次延長期間為3
    年以下，第2次以後每次延長期間為1年以下。但執行中認無
    繼續執行之必要者，法院得免其處分之執行（第3項）」。
    由上可知，新法係增列「以適當方式」施以監護及「延長監
    護期間（且無延長次數限制）」之規定，就「延長監護期間
    」部分，顯然並未較有利於被告。是經比較上開修正前、後
    法律規定之結果，依刑法第2條第1項前段規定，應適用被告
    行為時即修正前刑法第87條第2項、第3項之規定。
　㈡本院就被告有無施以監護宣告之必要送請亞東醫院鑑定，鑑
    定結果為：依被告目前狀況，有再犯之可能或危害公共安全
    之虞，有交由醫療院所監護，持續實施治療之必要等語（見
    審易一卷一第315頁），佐以被告於本案前即至少以相同手
    法竊取他人財物至少15起以上犯行，縱經法院論罪科刑仍不
    知警惕，不久又犯本件14次竊盜犯行，顯見被告具有不斷再
    犯之極高度危險性。復參佐前揭八里療養院提供之出院病歷
    摘要，可見被告對於被家人安排住院接受治療乙情不甚接受
    ，頻繁向院方要求出院（見審易一卷一第223頁），可知被
    告自行就醫之配合度不高。被告於本院審理時，亦陳明其同
    意接受監護宣告之意見（見審易一卷二第26頁）。綜此，本
    院認被告應經由專業醫療施以監護治療，以期待消除其潛在
    之危險性格，而有對被告施以監護保安處分必要，爰諭知令
    入相當處所，施以監護如主文所示之期間。
據上論斷，依刑事訴訟法第299條第1項前段、第273條之1第1項
，判決如主文。
本案經檢察官郭建鈺提起公訴，檢察官樊家妍追加起訴，檢察官
黃思源到庭執行職務。
中　　華　　民　　國　　111 　年　　4 　　月　　28　　日
                  刑事第二十庭   法  官   宋恩同
以上正本證明與原本無異。
如不服本判決應於收受送達後20日內向本院提出上訴書狀，並應
敘述具體理由；其未敘述上訴理由者，應於上訴期間屆滿後20日
內向本院補提理由書（均須按他造當事人之人數附繕本）「切勿
逕送上級法院」。告訴人或被害人如對於本判決不服者，應具備
理由請求檢察官上訴，其上訴期間之計算係以檢察官收受判決正
本之日期為準。因疫情而遲誤不變期間，得向法院聲請回復原狀
。
                                書記官  黃勤涵
中　　華　　民　　國　　111 　年　　4 　　月　　28　　日
附錄本案論罪科刑法條全文：
刑法第320條
意圖為自己或第三人不法之所有，而竊取他人之動產者，為竊盜
罪，處5年以下有期徒刑、拘役或50萬元以下罰金。
意圖為自己或第三人不法之利益，而竊佔他人之不動產者，依前
項之規定處斷。
附表一：
編號 行竊時間 被害人 竊取物品 竊取方式 主文  行竊地點     1 110年2月4日晚上7時20分許 告訴人王奕傑、告訴人凌婉倫 王奕傑所有之現金500元、凌婉倫所有之現金2,200元 葉子瑛基於意圖為自己不法所有之竊盜犯意，於左列時間至左列地點，徒手竊取王奕傑、凌婉倫放置於該處置物櫃之左列物品得手後離去。 葉子瑛犯竊盜罪，累犯，處有期徒刑肆月，如易科罰金，以新臺幣壹仟元折算壹日；未扣案犯罪所得新臺幣貳仟柒佰元沒收，於全於全部或一部不能沒收或不宜執行沒收時，追徵其價額。  臺北市○○區○○街0號0樓「波利斯美式窯烤披薩」員工休息室     2 110年2月5日下午3時51分許 告訴人王亞雰 王亞雰所有之現金1,600元 葉子瑛基於意圖為自己不法所有之竊盜犯意，於左列時間至左列地點，徒手竊取王亞雰放置於該處置物櫃之左列物品得手後離去。 葉子瑛犯竊盜罪，累犯，處有期徒刑參月，如易科罰金，以新臺幣壹仟元折算壹日；未扣案犯罪所得新臺幣壹仟陸佰元沒收，於全於全部或一部不能沒收或不宜執行沒收時，追徵其價額。  臺北市○○區○○路00號0樓「遠東百貨涮乃葉」員工休息室     3 110年2月15日下午5時48分許 告訴人李怡萱、告訴人呂亭箴、告訴人邱子衿、告訴人徐鈺涵、告訴人何發源、告訴人鄭如康、告訴人李嘉恩 李怡萱所有之現金2,500元、呂亭箴所有之現金500元、邱子衿所有之現金500元、徐鈺涵所有之現金2,000元、何發源所有之現金2,000元、鄭如康所有之現金2,000元、李嘉恩所有之現金400元 葉子瑛基於意圖為自己不法所有之竊盜犯意，於左列時間至左列地點，徒手竊取李怡萱、呂亭箴、邱子衿、徐鈺涵、何發源、鄭如康、李嘉恩放置於該處置物櫃之左列物品得手後離去。 葉子瑛犯竊盜罪，累犯，處有期徒刑伍月，如易科罰金，以新臺幣壹仟元折算壹日；未扣案犯罪所得新臺幣玖仟肆佰元沒收，於全於全部或一部不能沒收或不宜執行沒收時，追徵其價額。  臺北市○○區○○路0號地下1樓「麥當勞」員工休息室     4 110年2月21日上午8時19分許 告訴人張家玲、告訴人鍾昌權、告訴人蔡陳勇玉玲、告訴人李錦蓉 張家玲所有之現金900元、鍾昌權所有之現金7,000元、蔡陳勇玉玲所有之現金1,000元、李錦蓉所有之現金1,000元 葉子瑛基於意圖為自己不法所有之竊盜犯意，於左列時間至左列地點，徒手竊取張家玲、鍾昌權、蔡陳勇玉玲、李錦蓉放置於該處置物櫃之左列物品得手後離去。 葉子瑛犯竊盜罪，累犯，處有期徒刑伍月，如易科罰金，以新臺幣壹仟元折算壹日；未扣案犯罪所得新臺幣捌仟元沒收，於全於全部或一部不能沒收或不宜執行沒收時，追徵其價額。   臺北市○○區○○○路000號「麥當勞」員工休息室     5 110年2月22日下午3時30分許 告訴人張若蘭 張若蘭所有之現金3,000元 葉子瑛基於意圖為自己不法所有之竊盜犯意，於左列時間至左列地點，徒手竊取張若蘭放置於該處之包包內皮夾之左列物品得手後離去。 葉子瑛犯竊盜罪，累犯，處有期徒刑肆月，如易科罰金，以新臺幣壹仟元折算壹日。  臺北市○○區○○○路0段00號2樓「三民書局」員工休息室     6 110年3月17日晚上6時52分許 告訴人盧香云 盧香云所有之現金1,500元 葉子瑛基於意圖為自己不法所有之竊盜犯意，於左列時間至左列地點，徒手竊取盧香云放置於該處之背包內皮夾之左列物品得手後離去。 葉子瑛犯竊盜罪，累犯，處有期徒刑參月，如易科罰金，以新臺幣壹仟元折算壹日。  臺北市○○區○○○路○段00號11樓「王品聚火鍋店」員工休息室     7 110年3月20日下午5時20分許 告訴人廖偉杰、告訴人陳煥霖、告訴人顧宇蒙 廖偉杰所有之現金500元、陳煥霖所有之現金1,100元、顧宇蒙所有之現金600元 葉子瑛基於意圖為自己不法所有之竊盜犯意，於左列時間至左列地點，徒手竊取廖偉杰、陳煥霖、顧宇蒙放置於該處置物櫃之左列物品得手後離去。 葉子瑛犯竊盜罪，累犯，處有期徒刑肆月，如易科罰金，以新臺幣壹仟元折算壹日；未扣案犯罪所得新臺幣貳仟貳佰元沒收，於全於全部或一部不能沒收或不宜執行沒收時，追徵其價額。  臺北市○○區○○○路000號地下2樓「城市商旅德立莊分公司打狗霸」員工更衣室     8 110年4月11日中午12時20分許 告訴人鄭筠蓁 鄭筠蓁所有之現金1,400元 葉子瑛基於意圖為自己不法所有之竊盜犯意，於左列時間至左列地點，徒手竊取鄭筠蓁放置於該處置物櫃之左列物品得手後離去。 葉子瑛犯竊盜罪，累犯，處有期徒刑參月，如易科罰金，以新臺幣壹仟元折算壹日；未扣案犯罪所得新臺幣壹仟肆佰元沒收，於全於全部或一部不能沒收或不宜執行沒收時，追徵其價額。  臺北市○○區○○○路0段000號7樓「敦化SOGO漢來海港城」員工休息室     9 110年4月14日下午3時30分許 告訴人宜華國際股份有限公司即台北萬豪酒店 宜華國際股份有限公司所有之現金5萬元 葉子瑛基於意圖為自己不法所有之竊盜犯意，於左列時間至左列地點，徒手竊取放置於該處抽屜之左列物品得手後離去。 葉子瑛犯竊盜罪，累犯，處有期徒刑陸月，如易科罰金，以新臺幣壹仟元折算壹日；未扣案犯罪所得新臺幣肆萬柒仟元沒收，於全於全部或一部不能沒收或不宜執行沒收時，追徵其價額。  臺北市○○區○○○路000號2樓「萬豪酒店MARK'S鐵板燒」餐廳櫃臺處     10 110年4月20日中午12時47分許 告訴人李寧 李寧所有之現金3,000元 葉子瑛基於意圖為自己不法所有之竊盜犯意，於左列時間至左列地點，徒手竊取李寧放置於該處背包之左列物品得手後離去。 葉子瑛犯竊盜罪，累犯，處有期徒刑肆月，如易科罰金，以新臺幣壹仟元折算壹日；未扣案犯罪所得新臺幣參仟元沒收，於全於全部或一部不能沒收或不宜執行沒收時，追徵其價額。  臺北市○○區○○○路○段000號地下1樓「麥當勞」員工更衣室     11 110年4月25日中午12時46分許 告訴人朱涵嫣、告訴人丁艾瑪 朱涵嫣所有之現金1,200元、丁艾瑪所有之現金100元 葉子瑛基於意圖為自己不法所有之竊盜犯意，於左列時間至左列地點，徒手竊取朱涵嫣、丁艾瑪放置於該處之左列物品得手後離去。 葉子瑛犯竊盜罪，累犯，處有期徒刑參月，如易科罰金，以新臺幣壹仟元折算壹日；未扣案犯罪所得新臺幣壹仟參佰元沒收，於全於全部或一部不能沒收或不宜執行沒收時，追徵其價額。  臺北市○○區○○路000號「露易莎咖啡」員工休息室     12 110年5月5日上午10時許 告訴人張凱婷 張凱婷所有之現金1,800元 葉子瑛基於意圖為自己不法所有之竊盜犯意，於左列時間至左列地點，徒手竊取張凱婷放置於該處之左列物品得手後離去。 葉子瑛犯竊盜罪，累犯，處有期徒刑參月，如易科罰金，以新臺幣壹仟元折算壹日；未扣案犯罪所得新臺幣壹仟捌佰元沒收，於全於全部或一部不能沒收或不宜執行沒收時，追徵其價額。  臺北市○○區○○○路0段00號「露易莎咖啡」員工休息室     13 110年5月30日上午10時9分許 告訴人蔡均茹 蔡均茹所有之皮夾1個（內含國民身分證、健保卡、台北富邦銀行金融卡、中華郵政股份有限公司金融卡各１張，已發還） 葉子瑛基於意圖為自己不法所有之竊盜犯意，於左列時間至左列地點，徒手竊取蔡均茹放置於該處之左列物品得手後離去。 葉子瑛犯竊盜罪，累犯，處有期徒刑肆月，如易科罰金，以新臺幣壹仟元折算壹日。  臺北市○○區○○路00號2樓「十三川拉麵」員工休息室     14 110年6月27日晚上7時許 告訴人林泉宏 無 葉子瑛基於意圖為自己不法所有之竊盜犯意，於左列時間至左列地點，徒手拿取林泉宏放置在該處置物櫃內之包包，惟翻找財物之際，即遭林泉宏發現而未遂。 葉子瑛犯竊盜未遂罪，累犯，處有期徒刑貳月，如易科罰金，以新臺幣壹仟元折算壹日 。  臺北市○○區○○路00號BELLAVITA百貨地下2樓「滿堂紅餐廳」員工休息室     
附表二（和解賠償情形）：
一、被告願賠償告訴人蔡陳勇玉玲1,000元（已給付完畢）。 二、被告願賠償告訴人張若蘭3,000元（已給付完畢）。 三、被告願賠償告訴人盧香云1,500元（已給付完畢）。 四、被告願賠償告訴人張家玲900元（已給付完畢）。 五、被告願賠償告訴人邱子衿500元（已給付完畢）。 六、被告願賠償告訴人宜華國際股份有限公司5萬元，上開金額每月清償3,000元至全數清償完畢止（然實際僅給付3,000元即未再付款）。 
附表三（本件所引卷目代號）：
代號 卷宗號碼     偵一卷 臺灣臺北地方檢察署110年度偵字第12400號     偵二卷 臺灣臺北地方檢察署110年度偵字第12577號     偵三卷 臺灣臺北地方檢察署110年度偵字第12960號     偵四卷 臺灣臺北地方檢察署110年度偵字第13386號     偵五卷 臺灣臺北地方檢察署110年度偵字第14096號     偵六卷 臺灣臺北地方檢察署110年度偵字第16149號     偵七卷 臺灣臺北地方檢察署110年度偵字第16488號     偵八卷 臺灣臺北地方檢察署110年度偵字第16788號     偵九卷 臺灣臺北地方檢察署110年度偵字第17823號     偵十卷 臺灣臺北地方檢察署110年度偵字第17989號     偵十一卷 臺灣臺北地方檢察署110年度偵字第18580號     偵十二卷 臺灣臺北地方檢察署110年度偵字第22978號     偵十三卷 臺灣臺北地方檢察署110年度偵字第23712號     偵十四卷 臺灣臺北地方檢察署110年度偵字第27029號     審易一卷一 本院110年度審易字第1246號卷第一宗     審易一卷二 本院110年度審易字第1246號卷第二宗     審易二卷 本院110年度審易字第1499號卷     審易三卷 本院110年度審易字第1831號卷